hr-HR: Umjetnost i zabava > Hobiji i kreativne umjetnosti > Umjetnost i rukotvorine > Organizacija pribora za rukotvorine > Organizatori za igle, pribadače i kukice: Organizatori za kukice; Kutije za igle; Držači igala; Jastučići za pribadače
nb: Kunst og underholdning > Hobby og kreativitet > Kunst og håndverk > Hobbyorganisering > Nål- og krokorganisering: Krokorganiserere; Nåleesker; Nåleholdere; Nåleputer
cs: Umění a zábava > Hobby, hudba a výtvarné umění > Řemesla a koníčky > Hobby organizéry > Organizéry na jehly, špendlíky a háčky: Organizéry na háčky; Schránky na jehly; Držáky na jehly; Polštářky na špendlíky
zh-TW: 藝術/娛樂 > 嗜好和創作藝術 > 藝術品和手工藝品 > 手工藝品材料收納用品 > 針線鉤分類盒: 鉤分類盒; 針盒; 持針器; 針墊
ro-RO: Artă și divertisment > Hobby-uri și artă > Artizanat > Organizare artizanat > Organizatoare pentru ace, bolduri și cârlige: Organizatoare pentru cârlige; Cutii pentru ace; Suporturi pentru ace; Pernițe pentru ace
el: Τέχνες & Ψυχαγωγία > Χόμπι & Δημιουργικές Τέχνες > Τέχνες & Χειροτεχνίες > Οργάνωση χειροτεχνίας > Οργανωτές για βελόνες, καρφίτσες και άγκιστρα: Οργανωτές για άγκιστρα; Θήκες βελονών; Βελονοθήκες; Μαξιλάρια καρφίτσας
fi: Taide ja viihde > Harrastukset ja taiteet > Taide ja askartelu > Käsityötarvikkeiden säilytys > Neulojen, nuppineulojen ja koukkujen säilytys: Koukkujen säilytys; Neulakotelot; Neulapidikkeet; Neulatyynyt
sv: Konst och underhållning > Hobby och skapande > Hantverk och hobbyer > Hobbyförvaring > Stick-, nål- och krokförvaring: Krokörvaringslösningar; Nålfodral; Nålhållare; Nålkuddar
ru: Искусство и развлечения > Хобби и творчество > Искусство и рукоделие > Организация материалов для рукоделия > Органайзеры для иголок, булавок и крючков: Органайзеры для крючков; Футляры для игл; Игольницы; Подушечки для булавок
vi: Nghệ thuật và giải trí > Sở thích và nghệ thuật sáng tạo > Đồ thủ công mỹ nghệ > Tổ chức sản xuất đồ thủ công mỹ nghệ > Hộp đựng kim chỉ: Hộp đựng móc; Ví đựng kim; Ống đựng kim; Gối ghim
sl-SI: Kultura in zabava > Hobiji in ustvarjalne umetnosti > Umetnost in ročna dela > Organizacija rokodelskih projektov > Organizatorji za igle,bucike in kavlje: Organizatorji za kavlje; Etuiji za igle; Držala za igle; Blazinice za bucike
hu: Művészet és szórakoztatás > Hobbik és kreatív művészet > Művészet és barkácsolás > Kézműves rendezés > Tű-, és horogrendezők: Horogrendezők; Tűtokok; Tűtartók; Tűpárnák
it: Arte e svago > Hobby e arti creative > Artigianato e hobby > Organizzazione delle attività creative > Organizer per aghi, spilli e uncinetti: Organizer per uncinetti; Scatole per aghi; Porta aghi; Puntaspilli
ko: 아트/엔터테인먼트 > 취미/예술 > 미술/공예 > 공예 정리용품 > 바늘/핀/코바늘 정리용품: 코바늘 정리용품; 바늘 정리용품; 바늘 케이스; 핀 쿠션
pt-BR: Artes e entretenimento > Hobbies e artes > Arte e artesanato > Organizadores para artesanato > Organizadores de agulhas, ganchos e alfinetes: Organizadores de colchetes; Estojos para agulhas; Porta-agulhas; Alfineteiros
pt-PT: Artes e lazer > Passatempos e artes criativas > Artes e trabalhos manuais > Organização de trabalhos manuais > Organizadores de agulhas, alfinetes e ganchos: Organizadores de ganchos; Estojos para agulhas; Suportes para agulhas; Alfineteiras
da: Kunst og underholdning > Hobby og håndarbejde > Håndarbejde og hobby > Opbevaring af håndarbejsmaterialer > Kasser til nåle, stifter og kroge: Kroge; Nålehylstre; Nåleholdere; Nålepuder
nl: Kunst en entertainment > Hobby's en creatieve vaardigheden > Handwerk en hobby's > Opbergsets voor handwerk > Opbergsets voor naalden, pennen en haken: Opbergsets voor haken; Naaldendozen; Naaldhouders; Pennenkussens
tr: Sanat ve Eğlence > Hobiler ve Sanatsal Çalışmalar > Sanatlar ve El İşleri > El İşi Düzenleme > İğne, Raptiye ve Kanca Düzenleyiciler: Kanca Düzenleyiciler; İğne Kılıfları; İğne Tutucular; İğne Yastıkları
es: Arte y ocio > Hobbies y artes creativas > Manualidades > Organización de materiales de manualidades > Organizadores de agujas, alfileres y agujas curvas: Organizadores de agujas curvas; Estuches para agujas; Portagujas; Cojines para alfileres
ja: 芸術・エンターテイメント > 趣味・コレクション > クラフト・アート > クラフト整理用品 > 針・ピン整理用品: フックオーガナイザー; 針ケース; 針ホルダー; ピンクッション
zh-CN: 艺术与娱乐 > 爱好/艺术创作 > 手工艺品 > 手工艺收纳用品 > 针、大头针与钩针收纳: 钩针收纳; 针盒; 针托; 针垫
th: ศิลปะและความบันเทิง > งานอดิเรกและศิลปะสร้างสรรค์ > ศิลปะและงานฝีมือ > การจัดระเบียบงานฝีมือ > ที่จัดเก็บสำหรับเข็ม หมุด และตะขอ: ที่จัดเก็บตะขอ; กล่องใส่เข็ม; ที่วางเข็ม; หมอนอิงปักเข็ม
fr: Arts et loisirs > Loisirs et arts créatifs > Loisirs créatifs > Rangements pour loisirs créatifs > Rangements pour aiguilles, épingles et crochets: Organisateurs de crochets; Étuis à aiguilles; Porte-aiguilles; Coussins à épingles
de: Kunst & Unterhaltung > Hobby & Kunst > Kunsthandwerk & Hobby > Aufbewahrung für Kunst- & Bastelmaterial > Aufbewahrung für Näh-, Strick- & Häkelnadeln: Aufbewahrung für Häkelnadeln; Nadelbüchse; Nadelhalter; Nadelkissen
en: Arts & Entertainment > Hobbies & Creative Arts > Arts & Crafts > Craft Organization > Needle, Pin & Hook Organizers: Hook Organizers; Needle Cases; Needle Holders; Pin Cushions
lt-LT: Menai ir pramogos > Hobiai ir menai > Menai ir amatai > Rankdarbių tvarkymas > Adatų, smeigtukų ir kabliukų dėklai: Kabliukų dėklai; Adatų dėklai; Adatų laikikliai; Smeigtukų pagalvėlės
pl: Sztuka i rozrywka > Hobby i sztuki piękne > Sztuka i rękodzieło > Porządek w warsztacie > Organizery do igieł, szpilek i szydełek: Organizery na haczyki; Etui na igły; Pojemniki na igły; Poduszki na igły
sk-SK: Umenie a zábava > Záľuby a tvorivé dielne > Výtvarná dielňa > Združenie remeselníkov > Organizéry na ihly, špendlíky a háčiky: Organizéry na háčiky; Puzdrá na ihly; Držiaky ihiel; Ihelničky
bg-BG: Изкуства и развлечения > Хобита и творчески изкуства > Изкуства и творчество > Организация на творчески материали > Органайзери за игли, карфици и куки: Органайзери за куки; Калъфи за игли; Иглодържачи; Игленици